臺灣高雄地方法院民事判決
111年度雄簡字第52號
原      告  林威良
            林于盛
兼  上二人
訴訟代理人  何淑美
被      告  高玉憲

上列當事人間請求損害賠償事件，原告提起刑事附帶民事訴訟，
經本院刑事庭移送前來（110 年度原交附民字第1 號），本院於
民國111 年3 月15日言詞辯論終結，判決如下： 
    主  文
被告應分別給付原告何淑美新臺幣壹佰伍拾肆萬捌仟零捌元、原
告林于盛新臺幣捌拾參萬壹仟壹佰零壹元、原告林威良新臺幣捌
拾參萬壹仟壹佰零壹元，及均自民國一一０年三月十日起至清償
日止，按週年利率百分之五計算之利息。
本判決得假執行。
    事實及理由
    原告主張被告高玉憲於民國109 年3 月16日11時36分許，騎
    乘車牌號碼000-000號普通重型機車（車輛外型為殘障三輪
    車），沿高雄市三民區自立一路由南往北方向行駛，行經該
    路段與綏遠二街之無號誌交岔路口時，疏未注意減速慢行，
    作隨時停車之準備，即貿然前行，適訴外人林靖勇騎乘車牌
    號碼000-000號普通重型機車，沿高雄市三民區綏遠二街（
    西向車道繪製有「停」字）由東往西方向行駛，逕左轉駛入
    上開路口，被告見狀閃煞不及，其所騎乘機車之車頭，撞擊
    林靖勇所騎乘之機車左側車身（下稱系爭事故），2人均人
    車倒地，林靖勇因而受有頭部外傷、雙側顱內出血、顱底骨
    折併氣腦、腦幹挫傷出血、右耳耳漏、重度昏迷併瞳孔放大
    之傷害，經送醫救治，仍於109 年3 月17日2 時10分許因顱
    內出血致中樞神經衰竭不治死亡。原告何淑美因系爭事故，
    受有醫藥費新臺幣（下同）5,207元、喪葬費用21萬1,700 
    元之損失。而原告何淑美、林威良及林于盛痛失至親，精神
    遭受莫大痛苦，各受有非財產上損害200萬元、150萬元、15
    0萬元，扣除其等已各領取汽車交通事故特別補償金66萬8,8
    99元，原告何淑美尚得向被告請求154 萬8,008元，另原告
    林威良及林于盛各尚得向原告請求83萬1,101元、83萬1,101
    元。爰依民法侵權行為之法律關係提起本訴之事實，業據其
    提出醫療費用收據、喪葬費用收據、原告三人之帳戶存摺交
    易明細附卷可稽，復有高雄市政府警察局交通警察大隊110 
    年12月2 日高市警交安字第11072595400號函暨函附道路交
    通事故初步分析研判表、現場圖、談話紀錄表、酒精測定紀
    錄表、調查報告表（一）、（二）之1、現場照片等在卷足
    憑，而被告對於原告主張之事實，已於言詞辯論期日到場表
    示同意原告之請求（本院卷第112頁），認被告就原告主張
    之訴訟標的法律關係已為認諾，本院自應本於被告之認諾，
    為其敗訴之判決。從而，本院經調查證據之結果，認原告主
    張之事實堪信為真且有理由，爰判決如主文第1 項所示。又
    本件係依民事訴訟法第427 條第1 項所規定之適用簡易訴訟
    程序所為被告敗訴之判決，爰依同法第389 條第1 項第3 款
    規定依職權宣告假執行。又本件係原告就其所受損害提起刑
    事附帶民事訴訟，而由本院刑事庭依刑事訴訟法第504條第1
     項規定，裁定移送前來，依同條第2 項規定免繳納裁判費
    ，其於本院審理期間，此部分並無訴訟費用負擔問題，附此
    敘明。　　
如不服本判決，應於送達後20日內，向本院提出上訴狀並表明上
訴理由。
中　　華　　民　　國　　111 　年　　3 　　月　　31　　日
                  高雄簡易庭　法　　　官  饒志民 
以上正本係照原本作成。
如不服本判決，應於送達後20日內，向本院提出上訴狀並表明上
訴理由，如於本判決宣示後送達前提起上訴者，應於判決送達後
20日內補提上訴理由書（須附繕本）。
中　　華　　民　　國　　111 　年　　3 　　月　　31　　日
    　　　　　　　　　　　　  書  記  官  史華齡